【裁判字號】    92,台上,6210
【裁判日期】    921106
【裁判案由】    偽造文書
【裁判全文】
最高法院刑事判決                              九十二年度台上字第六二一０號
    上  訴  人  甲○○
右上訴人因偽造文書案件，不服台灣高等法院台中分院中華民國九十二年七月二十九
日第二審判決（九十二年度上訴字第八三六號，起訴案號：台灣台中地方法院檢察署
九十年度偵字第五二九三號），提起上訴，本院判決如左：
    主  文
上訴駁回。
    理  由
按刑事訴訟法第三百七十七條規定，上訴於第三審法院，非以判決違背法令為理由，
不得為之。是提起第三審上訴，應以原判決違背法令為理由，係屬法定要件。如果上
訴理由狀並未依據卷內訴訟資料，具體指摘原判決不適用何種法則或如何適用不當，
或所指摘原判決違法情事，顯與法律規定得為第三審上訴理由之違法情形，不相適合
時，均應認其上訴為違背法律上之程式，予以駁回。本件原判決維持第一審論處上訴
人甲○○連續行使偽造私文書罪刑之判決，駁回其在第二審之上訴。已詳敘認定犯罪
事實之依據及憑以認定之理由，並對上訴人否認偽造私文書犯罪之辯詞，如何不足採
，均已依據卷內資料予以指駁及說明，從形式上觀察，原判決並無任何違背法令之處
。按事實之認定及證據之取捨，乃屬事實審法院之職權，證人等所為供述及合法調查
所得之證據，何者為可採，事實審法院本得參酌其他相關證據為自由之判斷，苟無違
反經驗法則或論理法則，自難指為違法。原判決依憑告訴人施建成、許盟昌於警訊、
偵查、一審及原審時之指訴，證人王幸勤於偵查中之證述、證人巫育驊於一審之證詞
，並有法務部調查局鑑定通知書、和信ＯＮＬＩＮＥ服務申請表、手機３０００元抵
用券暨合約同意書附卷可稽，及其他調查證據取捨之結果（見原判決理由一），認定
上訴人確有本件連續行使偽造私文書犯行，摒棄不採上訴人所為之辯詞，經核其證據
之取捨及證明力之判斷於法均無不合。次按刑事訴訟法第三百七十九條第十款所謂應
於審判期日調查之證據，必須該證據確與待證事實有重要關係，就其案情委有調查之
必要者而言。該三支冒名申領之行動電話，不一定全由上訴人使用，寄發帳單地址為
上訴人及告訴人等均任職之廣碩投資顧問實業社地址，均無法據以否定上訴人之犯行
，則本件事證已臻明確，原審未傳喚廣碩投資顧問實業社之副總經理楊世賢到庭為無
益之調查，自不得指為調查未盡。其餘上訴意旨徒憑己意，對原審採證認事職權之適
法行使，任意指摘，顯與法定上訴第三審之形式要件不符，其上訴違背法律上之程式
，應予駁回。
據上論結，應依刑事訴訟法第三百九十五條前段，判決如主文。
中      華      民      國    九十二    年     十一     月      六      日
                              最高法院刑事第五庭
                                  審判長法官  謝  家  鶴
                                        法官  洪  文  章
                                        法官  花  滿  堂
                                        法官  陳  世  淙
                                        法官  洪  佳  濱
      右正本證明與原本無異
                                              書  記  官
中      華      民      國    九十二    年     十一     月     十七     日


司法院資訊處製作；財團法人民間司法改革基金會備份。
